Russian-English Bilingual.aff
SFX 111 Y 6
SFX 111   оваться уясь         оваться
SFX 111   овать уя           овать
SFX 111   еваться уясь         [цжшщч]еваться
SFX 111   еваться юясь         [^цжшщч]еваться
SFX 111   евать уя           [цжшщч]евать
SFX 111   евать юя           [^цжшщч]евать

SFX 112 Y 6
SFX 112 евать уя [жшщчц]евать
SFX 112 еваться уясь [жшщчц]еваться
SFX 112 евать юя [^жшщчц]евать
SFX 112 еваться юясь [^жшщчц]еваться
SFX 112 овать уя овать
SFX 112 оваться уясь оваться

SFX 113 Y 72
SFX 113 0 r e
SFX 113 0 rs e
SFX 113 0 ber [^aeio][aeiou]b
SFX 113 0 bers [^aeio][aeiou]b
SFX 113 0 ker [^aeio][aeiou]c
SFX 113 0 kers [^aeio][aeiou]c
SFX 113 0 der [^aeio][aeiou]d
SFX 113 0 ders [^aeio][aeiou]d
SFX 113 0 fer [^aeio][aeiou]f
SFX 113 0 fers [^aeio][aeiou]f
SFX 113 0 ger [^aeio][aeiou]g
SFX 113 0 gers [^aeio][aeiou]g
SFX 113 0 ker [^aeio][aeiou]k
SFX 113 0 kers [^aeio][aeiou]k
SFX 113 0 ler [^aeio][eiou]l
SFX 113 0 er [aeio][eiou]l
SFX 113 0 ler [^aeo]al
SFX 113 0 er [aeo]al
SFX 113 0 lers [^aeio][eiou]l
SFX 113 0 ers [aeio][eiou]l
SFX 113 0 lers [^aeo]al
SFX 113 0 ers [aeo]al
SFX 113 0 mer [^aeio][aeiou]m
SFX 113 0 mers [^aeio][aeiou]m
SFX 113 0 ner [^aeio][aeiou]n
SFX 113 0 ners [^aeio][aeiou]n
SFX 113 0 per [^aeio][aeiou]p
SFX 113 0 pers [^aeio][aeiou]p
SFX 113 0 rer [^aeio][aeiou]r
SFX 113 0 rers [^aeio][aeiou]r
SFX 113 0 ser [^aeio][aeiou]s
SFX 113 0 sers [^aeio][aeiou]s
SFX 113 0 ter [^aeio][aeiou]t
SFX 113 0 ters [^aeio][aeiou]t
SFX 113 0 ver [^aeio][aeiou]v
SFX 113 0 vers [^aeio][aeiou]v
SFX 113 0 zer [^aeio][aeiou]z
SFX 113 0 zers [^aeio][aeiou]z
SFX 113 y ier [^aeiou]y
SFX 113 y iers [^aeiou]y
SFX 113 0 er [aeiou]y
SFX 113 0 ers [aeiou]y
SFX 113 0 er [aeio][aeiou][bcdfgkmnprstvz]
SFX 113 0 ers [aeio][aeiou][bcdfgkmnprstvz]
SFX 113 0 er [^aeiou][bcdfgklmnprstvz]
SFX 113 0 ers [^aeiou][bcdfgklmnprstvz]
SFX 113 0 er [^ebcdfgklmnprstvyz]
SFX 113 0 ers [^ebcdfgklmnprstvyz]
SFX 113 0 r's e
SFX 113 0 ber's [^aeio][aeiou]b
SFX 113 0 ker's [^aeio][aeiou]c
SFX 113 0 der's [^aeio][aeiou]d
SFX 113 0 fer's [^aeio][aeiou]f
SFX 113 0 ger's [^aeio][aeiou]g
SFX 113 0 ker's [^aeio][aeiou]k
SFX 113 0 ler's [^aeio][eiou]l
SFX 113 0 er's [aeio][eiou]l
SFX 113 0 ler's [^aeo]al
SFX 113 0 er's [aeo]al
SFX 113 0 mer's [^aeio][aeiou]m
SFX 113 0 ner's [^aeio][aeiou]n
SFX 113 0 per's [^aeio][aeiou]p
SFX 113 0 rer's [^aeio][aeiou]r
SFX 113 0 ser's [^aeio][aeiou]s
SFX 113 0 ter's [^aeio][aeiou]t
SFX 113 0 ver's [^aeio][aeiou]v
SFX 113 0 zer's [^aeio][aeiou]z
SFX 113 y ier's [^aeiou]y
SFX 113 0 er's [aeiou]y
SFX 113 0 er's [aeio][aeiou][bcdfgkmnprstvz]
SFX 113 0 er's [^aeiou][bcdfgklmnprstvz]
SFX 113 0 er's [^ebcdfgklmnprstvyz]

SFX 114 Y 4
SFX 114   0     r          e
SFX 114   y     ier        [^aeiou]y
SFX 114   0     er         [aeiou]y
SFX 114   0     er         [^ey]

SFX 115 Y 4
SFX 115 ть в [аеиоуыя]ть
SFX 115 ться вшись [аеиоуыя]ться
SFX 115 сть в сть
SFX 115 сться вшись сться

SFX 116 Y 4
SFX 116   ться вшись        [аеиояуы]ться
SFX 116   ть   в            [аеиояуы]ть
SFX 116   сться вшись        сться
SFX 116   сть  в            сть

SFX 117 Y 4
SFX 117 ть в [аеиоуыя]ть
SFX 117 ться вшись [аеиоуыя]ться
SFX 117 сть в сть
SFX 117 сться вшись сться

SFX 118 Y 9
SFX 118 y ies [^aeiou]y
SFX 118 0 s [aeiou]y
SFX 118 0 es [sxz]
SFX 118 0 es [cs]h
SFX 118 0 s [^cs]h
SFX 118 0 s [ae]u
SFX 118 0 x [ae]u
SFX 118 0 s [^ae]u
SFX 118 0 s [^hsuxyz]

SFX 119 Y 4
SFX 119   y     ies        [^aeiou]y
SFX 119   0     s          [aeiou]y
SFX 119   0     es         [sxzh]
SFX 119   0     s          [^sxzhy]

SFX 120 Y 30
SFX 120 ый 0 [^н]ый
SFX 120 ый а [^н]ый
SFX 120 ый о [^н]ый
SFX 120 ый ы [^н]ый
SFX 120 ный ен [^ейлнь]ный
SFX 120 ный н еный
SFX 120 йный ен йный
SFX 120 ный он лный
SFX 120 ьный ен ьный
SFX 120 ный на [^н]ный
SFX 120 ный но [^н]ный
SFX 120 ный ны [^н]ный
SFX 120 кий ок [^аеийоуыь]кий
SFX 120 кий к [аеиоуы]кий
SFX 120 йкий ек йкий
SFX 120 ький ек ький
SFX 120 ий 0 [гжчхщ]ий
SFX 120 ий а [гжкхчщ]ий
SFX 120 ий о [гкх]ий
SFX 120 ий е [жчщ]ий
SFX 120 ий и [гжкхчщ]ий
SFX 120 ой 0 ой
SFX 120 ой а ой
SFX 120 ой о ой
SFX 120 ой ы [^гх]ой
SFX 120 ой и [гх]ой
SFX 120 нный н нный
SFX 120 ный а нный
SFX 120 ный о нный
SFX 120 ный ы нный

SFX 121 Y 40
SFX 121   ый   ы            [^н]ый
SFX 121   ый   о            [^н]ый
SFX 121   ый   а            [^н]ый
SFX 121   ый   0            [^н]ый
SFX 121   ьный ен           ьный
SFX 121   ький ек           ький
SFX 121   ой   ы            [^гх]ой
SFX 121   ой   о            ой
SFX 121   ой   и            [гх]ой
SFX 121   ой   а            ой
SFX 121   ой   0            ой
SFX 121   ный  ы            нный
SFX 121   ный  ы            [^ё]нный
SFX 121   ный  он           лный
SFX 121   ный  о            нный
SFX 121   ный  о            [^ё]нный
SFX 121   ный  ны           [^н]ный
SFX 121   ный  но           [^н]ный
SFX 121   ный  на           [^н]ный
SFX 121   ный  н            еный
SFX 121   ный  н            [ёе]ный
SFX 121   ный  ен           [^ейлнь]ный
SFX 121   ный  ен           [^ёейлнь]ный
SFX 121   ный  а            нный
SFX 121   ный  а            [^ё]нный
SFX 121   нный н            нный
SFX 121   кий  ок           [^аеийоуьы]кий
SFX 121   кий  ок           [^ёаеийоуьы]кий
SFX 121   кий  к            [аеиоуы]кий
SFX 121   кий  к            [ёаеиоуы]кий
SFX 121   йный ен           йный
SFX 121   йкий ек           йкий
SFX 121   ий   о            [гхк]ий
SFX 121   ий   и            [гхкжщч]ий
SFX 121   ий   е            [жщч]ий
SFX 121   ий   а            [гхкжщч]ий
SFX 121   ий   0            [гхжщч]ий
SFX 121   ённый ены          ённый
SFX 121   ённый ено          ённый
SFX 121   ённый ена          ённый

SFX 122 Y 33
SFX 122 ый 0 [^н]ый
SFX 122 ый а [^н]ый
SFX 122 ый о [^н]ый
SFX 122 ый ы [^н]ый
SFX 122 ный ен [^еёйлнь]ный
SFX 122 ный н [её]ный
SFX 122 йный ен йный
SFX 122 ный он лный
SFX 122 ьный ен ьный
SFX 122 ный на [^н]ный
SFX 122 ный но [^н]ный
SFX 122 ный ны [^н]ный
SFX 122 кий ок [^аеёийоуыь]кий
SFX 122 кий к [аеёиоуы]кий
SFX 122 йкий ек йкий
SFX 122 ький ек ький
SFX 122 ий 0 [гжчхщ]ий
SFX 122 ий а [гжкхчщ]ий
SFX 122 ий о [гкх]ий
SFX 122 ий е [жчщ]ий
SFX 122 ий и [гжкхчщ]ий
SFX 122 ой 0 ой
SFX 122 ой а ой
SFX 122 ой о ой
SFX 122 ой ы [^гх]ой
SFX 122 ой и [гх]ой
SFX 122 нный н нный
SFX 122 ный а [^ё]нный
SFX 122 ённый ена ённый
SFX 122 ный о [^ё]нный
SFX 122 ённый ено ённый
SFX 122 ный ы [^ё]нный
SFX 122 ённый ены ённый

SFX 123 Y 42
SFX 123 0 r e
SFX 123 0 st e
SFX 123 0 ber [^aeio][aeiou]b
SFX 123 0 best [^aeio][aeiou]b
SFX 123 0 ker [^aeio][aeiou]c
SFX 123 0 kest [^aeio][aeiou]c
SFX 123 0 der [^aeio][aeiou]d
SFX 123 0 dest [^aeio][aeiou]d
SFX 123 0 fer [^aeio][aeiou]f
SFX 123 0 fest [^aeio][aeiou]f
SFX 123 0 ger [^aeio][aeiou]g
SFX 123 0 gest [^aeio][aeiou]g
SFX 123 0 ker [^aeio][aeiou]k
SFX 123 0 kest [^aeio][aeiou]k
SFX 123 0 ler [^aeio][aeiou]l
SFX 123 0 lest [^aeio][aeiou]l
SFX 123 0 mer [^aeio][aeiou]m
SFX 123 0 mest [^aeio][aeiou]m
SFX 123 0 ner [^aeio][aeiou]n
SFX 123 0 nest [^aeio][aeiou]n
SFX 123 0 per [^aeio][aeiou]p
SFX 123 0 pest [^aeio][aeiou]p
SFX 123 0 rer [^aeio][aeiou]r
SFX 123 0 rest [^aeio][aeiou]r
SFX 123 0 ser [^aeio][aeiou]s
SFX 123 0 sest [^aeio][aeiou]s
SFX 123 0 ter [^aeio][aeiou]t
SFX 123 0 test [^aeio][aeiou]t
SFX 123 0 ver [^aeio][aeiou]v
SFX 123 0 vest [^aeio][aeiou]v
SFX 123 0 zer [^aeio][aeiou]z
SFX 123 0 zest [^aeio][aeiou]z
SFX 123 y ier [^aeiou]y
SFX 123 y iest [^aeiou]y
SFX 123 0 er [aeiou]y
SFX 123 0 est [aeiou]y
SFX 123 0 er [aeio][aeiou][bcdfgklmnprstvz]
SFX 123 0 er [^aeiou][bcdfgklmnprstvz]
SFX 123 0 er [^ebcdfgklmnprstvyz]
SFX 123 0 est [aeio][aeiou][bcdfgklmnprstvz]
SFX 123 0 est [^aeiou][bcdfgklmnprstvz]
SFX 123 0 est [^ebcdfgklmnprstvyz]

SFX 124 N 4
SFX 124   0     st         e
SFX 124   y     iest       [^aeiou]y
SFX 124   0     est        [aeiou]y
SFX 124   0     est        [^ey]

SFX 125 Y 38
SFX 125 овать уй овать
SFX 125 оваться уйся оваться
SFX 125 овать уйте овать
SFX 125 оваться уйтесь оваться
SFX 125 евать уй [жшщчц]евать
SFX 125 евать уйте [жшщчц]евать
SFX 125 еваться уйся [жшщчц]еваться
SFX 125 еваться уйтесь [жшщчц]еваться
SFX 125 евать юй [^жшщчц]евать
SFX 125 евать юйте [^жшщчц]евать
SFX 125 еваться юйся [^жшщчц]еваться
SFX 125 еваться юйтесь [^жшщчц]еваться
SFX 125 ать и [жч]ать
SFX 125 аться ись [жч]аться
SFX 125 сать ши сать
SFX 125 сать шите сать
SFX 125 саться шись саться
SFX 125 саться шитесь саться
SFX 125 ить й [аео]ить
SFX 125 ить йте [аео]ить
SFX 125 иться йся [аео]иться
SFX 125 иться йтесь [аео]иться
SFX 125 ить ь [^аео]ить
SFX 125 ить ьте [^аео]ить
SFX 125 иться ься [^аео]иться
SFX 125 иться ьтесь [^аео]иться
SFX 125 уть ь уть
SFX 125 уть ьте уть
SFX 125 уться ься уться
SFX 125 уться ьтесь уться
SFX 125 ять й [аеоу]ять
SFX 125 ять йте [аеоу]ять
SFX 125 яться йся [аеоу]яться
SFX 125 яться йтесь [аеоу]яться
SFX 125 еть и еть
SFX 125 еться ись еться
SFX 125 еть ите еть
SFX 125 еться итесь еться

SFX 126 Y 38
SFX 126   уться ьтесь        уться
SFX 126   уться ься          уться
SFX 126   уть  ьте          уть
SFX 126   уть  ь            уть
SFX 126   саться шитесь       саться
SFX 126   саться шись         саться
SFX 126   сать шите         сать
SFX 126   сать ши           сать
SFX 126   яться йтесь        [аеоу]яться
SFX 126   яться йся          [аеоу]яться
SFX 126   ять  йте          [аеоу]ять
SFX 126   ять  й            [аеоу]ять
SFX 126   оваться уйтесь       оваться
SFX 126   оваться уйся         оваться
SFX 126   овать уйте         овать
SFX 126   овать уй           овать
SFX 126   иться ьтесь        [^аео]иться
SFX 126   иться ься          [^аео]иться
SFX 126   иться йтесь        [аео]иться
SFX 126   иться йся          [аео]иться
SFX 126   ить  ьте          [^аео]ить
SFX 126   ить  ь            [^аео]ить
SFX 126   ить  йте          [аео]ить
SFX 126   ить  й            [аео]ить
SFX 126   еваться уйтесь       [цжшщч]еваться
SFX 126   еваться уйся         [цжшщч]еваться
SFX 126   еваться юйтесь       [^цжшщч]еваться
SFX 126   еваться юйся         [^цжшщч]еваться
SFX 126   евать уйте         [цжшщч]евать
SFX 126   евать уй           [цжшщч]евать
SFX 126   евать юйте         [^цжшщч]евать
SFX 126   евать юй           [^цжшщч]евать
SFX 126   еться итесь        еться
SFX 126   еться ись          еться
SFX 126   еть  ите          еть
SFX 126   еть  и            еть
SFX 126   аться ись          [жч]аться
SFX 126   ать  и            [жч]ать

SFX 127 Y 38
SFX 127 овать уй овать
SFX 127 оваться уйся оваться
SFX 127 овать уйте овать
SFX 127 оваться уйтесь оваться
SFX 127 евать уй [жшщчц]евать
SFX 127 евать уйте [жшщчц]евать
SFX 127 еваться уйся [жшщчц]еваться
SFX 127 еваться уйтесь [жшщчц]еваться
SFX 127 евать юй [^жшщчц]евать
SFX 127 евать юйте [^жшщчц]евать
SFX 127 еваться юйся [^жшщчц]еваться
SFX 127 еваться юйтесь [^жшщчц]еваться
SFX 127 ать и [жч]ать
SFX 127 аться ись [жч]аться
SFX 127 сать ши сать
SFX 127 сать шите сать
SFX 127 саться шись саться
SFX 127 саться шитесь саться
SFX 127 ить й [аео]ить
SFX 127 ить йте [аео]ить
SFX 127 иться йся [аео]иться
SFX 127 иться йтесь [аео]иться
SFX 127 ить ь [^аео]ить
SFX 127 ить ьте [^аео]ить
SFX 127 иться ься [^аео]иться
SFX 127 иться ьтесь [^аео]иться
SFX 127 уть ь уть
SFX 127 уть ьте уть
SFX 127 уться ься уться
SFX 127 уться ьтесь уться
SFX 127 ять й [аеоу]ять
SFX 127 ять йте [аеоу]ять
SFX 127 яться йся [аеоу]яться
SFX 127 яться йтесь [аеоу]яться
SFX 127 еть и еть
SFX 127 еться ись еться
SFX 127 еть ите еть
SFX 127 еться итесь еться
